【裁判字號】    96,易,688
【裁判日期】    970305
【裁判案由】    詐欺等
【裁判全文】
臺灣臺南地方法院刑事判決               96年度易字第688號
公  訴  人  臺灣臺南地方法院檢察署檢察官
被      告  甲○○
                    （現在臺灣臺南看守所另案羈押中）
選任辯護人  張仁懷律師
上列被告因詐欺等案件，經檢察官提起公訴（96年度偵字第2306
號、第7022號），本院判決如下：
    主  文
甲○○連續犯詐欺取財罪，處有期徒刑參年柒月；又犯如附表二
所示之罪，各處如附表二所示之宣告刑及減刑之刑；又犯竊盜罪
，處有期徒刑參月，減為有期徒刑壹月又拾伍日。上開有期徒刑
參年柒月及上開減得之刑，應執行有期徒刑肆年貳月。
    事  實
一、甲○○因經濟狀況困難，竟基於意圖為自己不法之所有之概
    括犯意，於民國（下同）九十年六月初，在乙○○位於臺南
    市○○區○○路一段二○五號一樓住處，見乙○○極富同情
    心，認為有機可趁，自其時起至九十五年六月底止，或以：
    其父母親病急住院、手術，亟需款繳納醫藥費用，或以：其
    父過世，須支付喪葬費用，或以：其需款繳交處理土地遺產
    訴訟費用及其母遭其兄遺棄訴訟之費用等不實托詞為由，向
    乙○○訛詐借用金錢，並假意表示俟相關訴訟案件結束，將
    以取得之財產償還借款，願以票據及借據為憑云云，致使乙○○信以為真，陷於錯誤，甲○○即以該等方式，連續向乙○○騙得如附表一所示之金錢，使乙○○受有損害。
二、甲○○明知其母並未住院開刀，另基於各別之意圖為自己不
    法所有犯意，自九十五年七月初起，先後於如附表二所示日
    期之前數日，陸續向乙○○誆稱其母住院急需醫藥費，並假
    意表示必定如數還款，使乙○○陷於錯誤，分別於如附表二
    所示日期，遭騙交付如附表二所示之金錢予甲○○，受有損
    害。嗣經乙○○迭次催討，甲○○置之不理，乙○○發覺有
    異，報警處理，查知上情。
三、其間，甲○○前因違反動產擔保交易法及詐欺等案件，經臺
    灣臺南地方法院檢察署及本院分別自九十年五月三十日及同
    年六月二十八日通緝在案，詎甲○○為逃避查緝，另基於意
    圖為自己不法之所有之犯意，於九十二年四月間某日，在臺
    安南區○○路三六巷三九號，竊取友人嚴雅雲（現改名為嚴
    瑭娟）之國民身分證一枚，供其掩飾身分之用。
四、嗣警方於九十六年一月二十九日下午二時五分許，在臺南縣
    新營市國道一號高速公路南下交流道查獲甲○○，經其同意
    扣得嚴雅雲之國民身分證一枚、林國卿所有之上開存摺一本
    、晶片提款卡一張、提款印章一枚及林國卿之國民身分證影
    本一張。
五、案經乙○○訴由臺南縣警察局報告臺灣臺南地方法院檢察署
    檢察官偵查起訴。
    理  由
一、被告甲○○詐欺取財部分：訊據被告甲○○矢口否認涉有此
    部分詐欺取財罪嫌，辯稱：我有向告訴人乙○○借錢，但沒
    有詐騙，我父親確實曾住院，我母親患有先天性心臟病，我
    跟告訴人說要付我父母的醫藥費及我父親的喪葬費，我也曾
    跟告訴人說因土地遺產訴訟費用必須向他借錢，以上這些借
    錢的理由，除土地遺產訴訟部分，我只有跟我同父異母的哥
    哥私下調解，並未實際訴訟外，其他理由均確有其事，因我
    是通緝犯，而且我曾被綁架過，心中害怕，才會躲起來，我
    向乙○○借錢也是要做生意，希望可以賺錢還債，我與告訴
    人間是民事糾紛云云。經查，(1)此部分詐欺取財之犯罪事實
    業據告訴人即證人乙○○於審理中到庭結證在卷（見本院卷
    第七○至八一頁），尤其證人乙○○證稱：我借錢給被告，
    被告都沒有清償欠我的錢，但被告曾叫我拿她給我抵押的那
    些票據去向我同學、朋友週轉小額金額，被告只有清償那些
    小額部分，又被告從九十五年五、六月開始每月匯款四萬五
    千元、十一萬多元，直到九十五年十二月底或九十六年一月
    初才停止，但不是付我利息，這些錢是因為後來我沒有錢可
    以再借給被告，被告要我以我的名義向銀行借錢，所以被告
    才會主動每月匯款到我銀行帳戶去償還本息，又被告向我借
    錢，剛開始寫的借據金額內，未包含利息，之後我向銀行借
    錢，本來銀行就要算利息，被告告訴我說，銀行要向我索取
    利息的部分，應由她來支付，後來再開的借據，才有包含到
    利息等語明確，(2)且被告於警詢時已自承：我以土地遺產訴
    訟費用為由向告訴人借錢，是我編造的，又我於九十六年一
    月十六日，請我旺寶寶公司的一位女性員工，拿一張旺寶寶
    公司開立之面額一百萬支票，去向告訴人調借現金，因我怕
    會遭告訴人懷疑，就交代該員工假藉林國明律師事務所會計
    小姐名義前往，事實上該員工不知道這些事，我叫她不要管
    這麼多，另我曾以林國明名義打電話向告訴人表示我的旺寶
    寶公司的營運很好，支票並無問題，以利我向告訴人調現，
    再則，我捏造我母親注射血針，急需費用的理由，告訴人才
    於九十六年一月二十九日匯款借給我九萬元等語（見警卷第
    十五、二一、二二頁），被告於偵查中復承認：我向告訴人
    借錢所說的理由，除有關醫療部分是真實外，其餘理由都是
    假的，我只還過告訴人一、二百萬元，又我立借據向告訴人
    借款時，其實我父親還未過世，只有住院，我父親是九十四
    年四月間才去世，而我母親並未住院，土地遺產訴訟當時尚
    未發生，後來我也沒有參與，我有說謊編造理由向告訴人借
    錢等語（見偵卷第十四、四六頁），顯然被告確有以詐騙手
    法致告訴人陷於錯誤而出借款項之情，(3)另被告母親「於九
    十二年一月九日初次至臺大醫院內科門診就診，主訴胸悶、
    倦怠及頸部酸痛，最後一次看診日期為九十三年六月二十四
    日，期間於內科門診就診次數共十四次，被告母親做過二次
    運動心電圖檢查（九十二年一月十日及九十二年十二月十一
    日），顯示運動心電圖正常，無心肌缺氧現象；血液生化檢
    查（九十二年一月十日及九十二年十二月十一日），包括血
    脂、血糖、肝及腎功能，除血中總膽固醇稍高外，其他皆在
    正常值內；尿液檢查（九十二年一月十日）結果正常；頸椎
    Ｘ光檢查（九十二年八月二十八日）顯示第四至第七頸椎有
    退化性變化及輕度骨刺，就診期間針對症狀給予相關口服藥
    物治療，包括抗血小板及消炎止痛等藥物，又在該等期間內
    ，被告母親花費之醫藥費用，其中自付額共僅為七千餘元，
    記帳額（即向健保局或其他相關單位申請支付之金額）共僅
    為一萬二千餘元」等情，有臺灣大學醫學院附設醫院九十六
    年十二月三十一日校附醫祕字第○九六○二一五五八三號函
    附卷可憑（見本院卷第一三二至一三三頁），可見被告母親
    於告訴人交付金錢予被告期間，身體尚屬健康，並無病危、
    住院、手術或須注射血針之情，亦無須花用鉅額醫藥費用之
    處，又被告於審理中復自承其父係於九十四年四、五月間才
    去世等語（見本院卷第八一、八二頁），其竟於其父死亡前
    之三、四年，即開始以支付父親喪葬費（購買棺木、壽衣、
    塔位、紙屋等費用）及土地遺產訴訟官司費用為由，向告訴
    人借款，實為虛妄，另被告以其父病危住院為由，向告訴人
    借得之款項達五十餘萬元，數額不少，惟被告未能具體指明
    其父究係因如何之疾病，而須住院花費龐大之醫療費用，復
    查無被告父親病危住院醫療費用之憑據，故而，顯然被告所
    辯其向告訴人借錢，係因其母患有先天心臟病，父親亦住院
    ，其須支付雙親醫藥費用及父親喪葬費用云云，亦為詐騙告
    訴人之詞，並非真正；再者，被告向告訴人借得金錢後，迄
    未清償借款，足認被告所言必定償還金錢云云乃係虛應故事
    ，以之作為陸續向告訴人借錢之藉口，遂行騙取告訴人金錢
    之實；(4)此外，並有對借據一百四十七張、借據暨存款存入
    憑條十七份、未載明借款人借據二張、匯款、存款單據一百
    四十五張、自動櫃員機客戶交易明細表十四張、對帳單一張
    、乙○○之中國信託商業銀行存摺影本與華僑銀行存摺影本
    、萬川號之中國信託商業銀行存摺影本、中華電信通話紀錄
    報表一紙、通話人別、時間暨通話譯文一份附卷可憑，再有
    林國卿之中國信託商業銀行存摺一本、晶片提款卡一張、提
    款印章一枚及林國卿國民身分證影本一張扣案足佐。(5)綜上
    ，被告向告訴人借用金錢，係出於詐欺手段為之，被告上開
    所辯，空言卸責，委無足採，被告此部分詐欺取財犯行事證
    明確，洵堪認定，應依法論科。
二、被告甲○○竊盜嚴雅雲（現名嚴瑭娟）國民身分證部分：此
    部分犯罪事實，業據被告甲○○於警偵訊時及審理中坦承不
    諱，並有被害人嚴雅雲（現名嚴瑭娟）於警詢時及偵查中之
    結證證述可佐（見警卷第二四至二八頁，偵卷第七八至八十
    頁），復有上開國民身分證一枚扣案足憑，可認被告之自白
    與事實相符，此部分竊盜犯行洵堪認定，應依法論科。
三、查被告甲○○上開連續詐欺取財及竊盜犯行（詳後）行為後
    ，刑法業於九十四年二月二日修正公布部分條文，並於九十
    五年七月一日施行。依修正後刑法第二條第一項規定：「行
    為後法律有變更者，適用行為時之法律。但行為後之法律有
    利於行為人者，適用最有利於行為人之法律。」，此條規定
    與刑法第一條罪刑法定主義契合，係規範行為後法律變更所
    生新舊法律比較適用之準據，是刑法第二條本身雖經修正，
    尚無比較新舊法之問題，應一律適用裁判時之現行刑法第二
    條，以決定適用之刑罰法律。茲就本件有關新舊法比較部分
    論述如下：
  (一)九十五年六月十四日修正公布，同年七月一日施行之刑法施
    行法第一條之一第一項、第二項前段增訂「中華民國九十四
    年一月七日刑法修正施行後，刑法分則編所定罰金之貨幣單
    位為新臺幣。九十四年一月七日刑法修正時，刑法分則編未
    修正之條文定有罰金者，自九十四年一月七日刑法修正施行
    後，就其所定數額提高為三十倍。」等內容。而被告所犯之
    刑法第三百二十條第一項、第三百三十九條第一項自七十二
    年六月二十六日（即罰金罰鍰提高標準條例修正公布日）迄
    今未修正，其罰金法定刑為「五百、一千元」，貨幣單位乃
    「銀元」（刑法第三百二十條第一項、第三百三十九條第一
    項參照），依罰金罰鍰提高標準條例第一條前段提高十倍，
    實為「銀元五千元、一萬元」，經折算為「新臺幣一萬五千
    元、三萬元」。刑法施行法於九十五年七月一日施行後，所
    定罰金之貨幣單位為新臺幣，就其所定數額提高為三十倍，
    刑法第三百二十條第一項、第三百三十九條第一項之罰金法
    定刑「五百、一千元」，依該規定折算，亦為「新臺幣一萬
    五千元、三萬元」。是刑法施行法前開條文修正後，刑法第
    三百二十條第一項、第三百三十九條第一項「罪刑」並未變
    更。刑法施行法第一條之一第一項、第二項前段之法律效果
    乃將刑法分則罰金刑之貨幣單位從「銀元」轉換為「新臺幣
    」，係貨幣單位之準據法，修正意旨亦止於釐清吾國先前易
    生混淆之貨幣單位系統，與罪刑無涉，尚無刑法第二條第一
    項新舊法比較適用之問題，自應適用現行有效之法律。
  (二)本件被告如附表一所示之行為時之刑法第五十六條規定：「
    連續數行為而犯同一之罪名者，以一罪論。但得加重其刑至
    二分之一。」；至被告如附表一所示之行為後上開法條則已
    刪除。該項刪除雖非犯罪構成要件之變更，但已影響行為人
    刑罰之法律效果，自屬法律有所變更，而有比較新舊法之必
    要。被告如附表一所示之詐欺取財犯行（詳後），若依舊法
    規定，僅以一罪論，若依新法，則須分論併罰，經比較新、
    舊法之結果，應以被告如附表一所示之行為時之舊法較有利
    於被告。
  (三)關於罰金刑最低額部分：本院所諭知被告之連續詐欺取財罪
    名、竊盜罪名及其等宣告刑（詳後），法定刑得科以五百、
    一千元以下罰金。修正前刑法第三十三條第五款規定罰金為
    一元以上，修正後刑法第三十三條第五款則將罰金規定係新
    臺幣一千元以上，以百元計算之。是依修正後之法律，被告
    得科處之罰金刑最低為新臺幣一千元；然依被告該等行為時
    之刑罰法律，即修正前刑法第三十三條第五款規定之罰金最
    低額一元，該等罪名之罰金刑最低額為銀元一元，若換算為
    新臺幣，僅為新臺幣三元。此部分經比較新舊法之結果，應
    以舊法較有利於被告。
  (四)關於加減例部分：修正前刑法第六十八條規定：拘役或罰金
    加減者，僅加減其最高度；新修正刑法第六十七條則規定：
    有期徒刑或罰金加減者，其最高度及最低度同加減之；新法
    修正，罰金最低度同時加重之，使法官量刑範圍受到減縮，
    行為人將受到較舊法罰金最低度較高之刑罰，行為人受處罰
    之實質內涵顯有變更，屬於法律變更，自應比較新舊法，適
    用最有利行為人之舊法。
  (五)綜上，舊法關於連續犯及罰金規定，較有利於被告，衡諸整
    體統合比較結果及不得割裂適用法律之原則，應依刑法第二
    條第一項前段之規定，適用修正前刑法之規定予以處斷。
四、(一)核被告甲○○所為，係犯刑法第三百三十九條第一項詐欺
    取財罪、同法第三百二十條第一項竊盜罪。被告上開如附表
    一所示之犯行，發生在九十五年七月一日修正公佈施行之新
    刑法前，且時間緊接、方法雷同，觸犯構成要件相同之罪名
    ，顯係基於概括之犯意為之，為連續犯，應依修正前刑法第
    五十六條之規定論以一罪並加重其刑。被告所為如附表一所
    示連續詐欺取財罪，與如附表二所示詐欺取財各罪，係分別
    於刑法修正施行前、後所為，又刑法修正後已刪除關於連續
    犯論以一罪規定之適用，則被告所犯此等各罪，自應分論併
    罰（刑法第五十六條連續犯之規定業經刪除，而連續數行為
    而犯同一之罪名，部分之數行為，發生在新法施行前者，新
    法施行後，該部分適用最有利於行為人之法律，若其中部分
    之一行為或數行為，發生在新法施行後者，該部分不能論以
    連續犯，最高法院九十五年第八次刑事庭會議決議意旨參照
    ）。被告所犯如附表一所示連續詐欺取財罪、如附表二所示
    詐欺取財各罪及竊盜罪諸罪行，犯意個別，時地不同，應分
    論併罰。起訴書所附一覽表編號一七四至一七六、二一五、
    二六○、二六九、四○八至四三六部分所載係重出，應予刪
    除；本判決附表一編號一三一之一、一三一之二、一三七之
    一、一六四之一及四○五之一犯行部分雖未據檢察官起訴在
    案，惟與上開連續詐欺取財之其餘犯行部分有刑法修正前連
    續犯之裁判上一罪關係，為起訴效力所及，本院自當併予審
    究。(二)爰審酌被告貪圖金錢，竟以詐騙手法誆矇告訴人，詐
    取金錢，詐欺之期間甚長，告訴人損失款項頗鉅，被告詐欺
    所得不少，又被告犯後猶飾詞否認詐欺取財，未全然承認此
    等部分犯行，未知悔改，殊值非難，被告坦認竊盜犯行、其
    動機及所生危害，暨被告素行、生活狀況及年紀等一切情狀
    ，分別量處如主文所示之刑（未減刑前），以示懲儆。被告
    所為如附表二所示詐欺取財各罪及竊盜罪諸罪行，係於九十
    六年四月二十四日之前為之，該等所犯均合於中華民國九十
    六年罪犯減刑條例之減刑條件，各應依該條例第二條第一項
    第三款之規定減其宣告刑二分之一，並與被告所犯如附表一
    所示連續詐欺取財罪之不應減刑部分，合併定其應執行之刑
    （又被告所為如附表一所示連續詐欺取財及竊盜等犯行，係
    於九十五年七月一日以前所為，而被告所為如附表二所示詐
    欺取財各犯行，係於九十五年七月一日以後所為，修正後刑
    法第五十一條第五款將數罪併罰之有期徒刑，合併應執行之
    刑期最高度提高為三十年，顯較修正前刑法第五十一條第五
    款規定之二十年不利於被告，比較新舊法，自應適用修正前
    刑法第五十一條第五款之規定，定其應執行之刑）。
五、不另為無罪諭知部分：(一)公訴意旨另以：被告甲○○於八十
    九年間，基於意圖位自己不法所有，在其與丙○○共同在臺
    南市○○區○○街經營花店之機會，竊取丙○○之機車駕駛
    執照一枚，並在駕駛執照之塑膠套內，浮放自己照片假裝成
    自己之駕照，企圖使查緝人員不察而誤認，作為其另案遭通
    緝掩飾身分之用，嗣警方於上開九十六年一月二十九日下午
    查獲甲○○時，經其同意扣得丙○○駕駛執照一枚，因認甲○○此部分亦犯刑法第三百二十條第一項之竊盜罪嫌。(二)按
    犯罪事實應依證據認定之，無證據不得認定犯罪事實；又不
    能證明被告犯罪者，應諭知無罪之判決，刑事訴訟法第一百
    五十四條第二項、第三百零一條第一項定有明文。次按所謂
    認定犯罪事實之證據，係指足以認定被告確有犯罪行為之積
    極證據而言，該項證據自須適合於被告犯罪事實之認定，始
    得採為斷罪之資料；又事實之認定，應憑證據，如未能發現
    相當確實證據，或證據不足以證明，自不能以推測或擬制之
    方法，以為裁判之基礎；又認定犯罪事實所憑之證據，無論
    係直接證據或間接證據，其為訴訟上之證明，須於通常一般
    之人均不致有所懷疑，而得確信其為真實之程度者，始得據
    為有罪之認定，倘其證明尚未達到此一程度，而有合理之懷
    疑存在，基於無罪推定之原則，即應為無罪之判決（最高法
    院二十九年上字第三一○五號、四十年臺上字第八六號、七
    十六年臺上字第四九八六號判例參照）；另所謂證據，係指
    超越一切合理之可疑，足以認定行為人確有犯罪構成要件之
    積極事證者而言，茍依調查事證之結果，尚非不得為其他較
    有利於行為人之推斷時，本諸罪疑法則，自不得為不利於行
    為人之論斷。(三)公訴意旨認為被告甲○○涉犯此部分竊盜罪
    嫌，無非係以被告遭警查獲持有丙○○上開駕駛執照一枚之
    事實及證人丙○○於警詢時陳稱其並未曾出借上開駕駛執照
    供被告使用等語為據。訊據被告甲○○固承認其遭警查獲時
    持有丙○○上開駕駛執照一枚之情無訛，惟堅詞否認涉有檢
    察官所指之此部分竊盜罪嫌，並辯稱：八十九年間，我與丙○○一起做花店生意，機車之行車執照及丙○○上開駕駛執
    照都放在我這裡，我並沒有偷竊，後來花店結束營業，文件
    都放在我的皮夾裡等語。(四)再按竊盜罪之行為客觀上，為他
    人之動產在他人持有中者，所謂持有，須具有支配其物之意
    思及事實上支配其物而言。亦即，竊盜罪中所謂竊取，係指
    破壞原持有人對於財物之持有支配關係而建立新的持有支配
    關係。復按刑法第三百二十條第一項竊盜罪，須竊取他人監
    督範圍內之動產，始能成立；如其動產實際已脫離他人監督
    權範圍，即不再為竊盜罪之客體（最高法院七十九年度臺上
    字第四二二八號裁判要旨參照）。(五)經查，證人丙○○於警
    詢時雖陳稱其並未曾出借上開駕駛執照供被告使用等語（見
    警卷第三十五頁），惟憑此尚不足以證明被告持有上開駕駛
    執照，係出於破壞丙○○對於該駕駛執照之持有支配關係而
    取得。其次，證人丙○○於警詢時復陳稱：我與被告從八十
    二年間起，同在臺南市○○街的花店工作，約有五年時間，
    我不知道為何被告持有我的駕駛執照，也不知道我的駕駛執
    照是否遭被告竊盜，我沒有報遺失或失竊該駕駛執照，因為
    我都沒在使用等語（見警卷第三十五頁），且證人丙○○於
    審理中又到庭結證稱：我與被告從八十二年間起，合作經營
    花店，約五、六年，在此期間，我會將我的機車行車執照放
    在花店機車裡面，方便花店員工騎車使用，我的駕駛執照也
    會放在花店車上，有時這些證件是放在花店裡固定的地方，
    如此我需用時會較便利，該等行照及駕照是被告保管，後來
    花店結束營業，我沒有想到要把行照及駕照取回，後來有沒
    有拿回來，我也不記得了，我一直到被告遭查獲，警方通知
    我，我到警局才知道遺失，因為我後來買車，都是開車，沒
    有注意到機車的行照及駕照不見，花店結束營業後，我還有
    和被告見過幾次面，因為我沒有發現遺失的事，所以也沒有
    向被告索取我的行照及駕照等語明確（見本院卷第六六至七
    ○頁），是依證人該等證述，僅足證明證人於上開花店結束
    營業時，並未將上開駕駛執照取回，並無法認定被告係破壞
    丙○○對於上開駕駛執照之持有支配，進而取得上開駕駛執
    照，揆諸上開所引意旨，不能僅以推測或擬制之方法，即認
    被告犯有檢察官所指此部分竊盜行為。此外，本件並無其他
    積極證據足資證明被告確有此部分竊盜罪嫌，核屬不能證明
    ，亦即被告此部分所為容或成立其他罪名，但不得以竊盜罪
    責相繩，又此部分竊盜罪嫌本應諭知無罪之判決，惟公訴意
    旨認此部分與被告上開竊盜犯行有刑法修正前之裁判上一罪
    連續犯關係，爰不另為無罪之諭知。
據上論斷，應依刑事訴訟法第二百九十九條第一項前段，刑法第
二條第一項前段、第五十六條（修正前）、第三百三十九條第一
項、第三百二十條第一項、第五十一條第五款（修正前），刑法
施行法第一條之一第一項、第二項前段，中華民國九十六年罪犯
減刑條例第二條第一項第三款、第七條、第十一條，判決如主文
。
本案經檢察官丁○到庭執行職務
中    華    民    國    97    年    3     月    5     日
                  刑事第八庭  審判長法  官  彭喜有
                                    法  官  李東柏
                                    法  官  盧鳳田
以上正本證明與原本無異。
如不服本判決應於收受本判決後10日內向本院提出上訴書狀，並
應敘述具體理由。如未敘述上訴理由者，應於上訴期間屆滿後20
日內向本院補提理由書狀（均須按他造當事人之人數附繕本）「
切勿逕送上級法院」。
                                    書記官  吳姁穗
中    華    民    國    97    年    3     月    5     日
附錄本件論罪科刑法條：
刑法第339條第1項：
意圖為自己或第三人不法之所有，以詐術使人將本人或第三人之
物交付者，處5年以下有期徒刑、拘役或科或併科1千元以下罰金
。
刑法第320條第1項：
意圖為自己或第三人不法之所有，而竊取他人之動產者，為竊盜
罪，處五年以下有期徒刑、拘役或五百元以下罰金。
附表一：（金錢種類：新臺幣） 下列帳戶含
(一)、陳德旺之（中國信託銀行東臺南分行，帳號：000000000000
    號）：下稱陳德旺Ａ帳戶
(二)、林國卿之（中國信託商業銀行基隆分行，帳號：0000000000
    00）：下稱林國卿Ｂ帳戶
(三)、游進雄之（華僑銀行，帳號：00000000000000號）
(四)、乙○○之中國信託商業銀行西台南分行帳戶：下稱乙○○Ｃ
    帳戶
(五)、上開編號(一)至(三)帳戶係被告甲○○借用指定之匯款帳戶
┌───────────────────────────────────────────────────────┐
│編號 借款人  借、匯款時間    借款金額    交款方式、帳號 借款用途                                      備註    │
│                                                                                                              │
│01   甲○○  90年6月2日    142,000元    以現金借款      以甲○○之父親病危住安寧病房繳納醫療費用為由  借據1張 │
│02   甲○○  90年6月8日    67,000元     以現金借款      以甲○○之父親病危住安寧病房繳納醫療費用為由  借據1張 │
│03   甲○○  90年6月13日   42,500元     以現金借款      以甲○○之父親病危住安寧病房繳納醫療費用為由  借據1張 │
│04   甲○○  90年6月24日   150,000元    以現金3萬元、支                                                       │
│                                        票（AA0000000金                                                       │
│                                        額2萬元、AA22036                                                      │
│                                        04金額5萬元、AA2                                                      │
│                                        203605金額5萬元、                                                     │
│                                        ）借款          以甲○○之父親病危住安寧病房繳納醫療費用為由  借據1張 │
│05   甲○○  90年6月28日   20,000元     以現金借款      以甲○○之父親病危住安寧病房繳納醫療費用為由  借據1張 │
│06   甲○○  90年7月4日    35,000元     以現金借款      以甲○○之父親病危住安寧病房繳納醫療費用為由  借據1張 │
│07   甲○○  90年7月13日   81,000元     以現金借款      以甲○○之父親病危住安寧病房繳納醫療費用為由  借據1張 │
│08   甲○○  90年7月23日   42,000元     以現金借款      以甲○○之父親病危住安寧病房繳納醫療費用為由  借據1張 │
│09   甲○○  90年8月23日   20,000元     以現金借款      以甲○○之父親病危住安寧病房繳納醫療費用為由  借據1張 │
│10   甲○○  90年8月31日   80,000元     以現金借款      1.父親之醫療尾款（長庚醫院）                          │
│                                                        2.父親之壽衣購置費用為由                      借據1張 │
│                                                                                                              │
│11   甲○○  90年9月10日   20,000元     以現金借款      以購置父親棺木及紙屋費用為由                  借據1張 │
│12   甲○○  90年9月17日   30,000元     以現金借款      以購置其父親之塔位費用為由                    借據1張 │
│13   甲○○  90年9月20日   70,000元     以現金借款      1.辦理其父親之喪事費用                                │
│                                                        2.法院扣押其兄長財產的押金2萬元費用為由       借據1張 │
│14   甲○○  90年10月2日   16,000元     以現金借款      以法院扣押其二哥與姊姊財產的押金費用為由      借據1張 │
│15   甲○○  90年10月14日  37,000元     以現金2萬元及華 1.喪葬費尾款與進塔管理費用及1年份拜飯等費用           │
│                                        僑支票AA0000000 0.金、庫錢、師公作旬、鼓吹陣等費用為由                │
│                                        金額1萬7000元借                                                       │
│                                        款                                                            借據1張 │
│16   甲○○  90年10月29日  25,000元     以現金借款      以法院正式執行其兄姊財產扣押的手續費用為由    借據1張 │
│17   甲○○  90年11月22日  42,500元     以現金借款      以法院執行其祖產中之不動產部分的鑑界與分割的          │
│                                                        部分費用為由                                  借據1張 │
│18   甲○○  90年11月29日  93,350元     以現金借款      以法院執行其祖產中之不動產部分的鑑界與分割的          │
│                                                        部分費用為由                                  借據1張 │
│19   甲○○  90年12月6日   47,100元     以現金借款      以祖產中租用國有財產局土地的持分繳稅款費用為由借據1張 │
│20   甲○○  90年12月19日  42,500元     以現金借款      以上訴高等法院的裁判費用為由                  借據1張 │
│21   甲○○  90年12月24日  55,000元     以現金借款      1.租用國有財產局土地的公證費用為由                    │
│                                                        2.祖產中之不動產部分的持分、繼承、過戶、代書等        │
│                                                          部分費用為由                                借據1張 │
│22   甲○○  91年1月11日   108,000元    以現金借款      以祖產中之不動產部分的持分、繼承、過戶、代書等        │
│                                                        部分第2次付款費用為由                         借據1張 │
│23   甲○○  91年1月24日   47,250元     以現金借款      上訴高等法院一審費用（含10,500元印花稅）      借據1張 │
│24   甲○○  91年1月31日   57,800元     以現金借款      上訴高等法院二審費用                          借據1張 │
│25   甲○○  91年2月8日    54,000元     以現金借款      祖先之不動產繼承過戶的代書費餘額              借據1張 │
│26   甲○○  91年2月25日   60,000元     以現金借款      上訴高等法院再審的費用（即拍賣不動產的費用）  借據1張 │
│27   甲○○  91年3月16日   87,000元     以現金借款      其大哥遺棄罪上訴高等法院二審的審判費用        借據1張 │
│28   甲○○  91年3月28日   52,300元     以現金借款      支付王子弼的另一部份私有土地持分登記費用及稅金借據1張 │
│29   甲○○  91年3月28日   35,000元     以現金借款      聘請傳寫答辯書的費用以及律師答辯費用          借據1張 │
│30   甲○○  91年4月5日    25,000元     以現金借款      聘請傳寫答辯書的費用以及律師答辯費用的差額    借據1張 │
├───────────────────────────────────────────────────────┤
│編號 借款人  借、匯款時間    借款金額    交款方式、帳號 借款用途                                      備註    │
│31   甲○○  91年4月7日    26,000元     以現金借款      補交土地印花稅金以及國、私有、土地的分割公證、        │
│                                                        登記之代辦費用                                借據1張 │
│32   甲○○  91年4月13日   20,000元     以現金借款      繼承、分割、測量其108.8坪畸零地之費用與稅金的         │
│                                                        第一次付款                                    借據1張 │
│33   甲○○  91年4月22日   35,000元     以現金借款      繼承、分割、測量其108.8坪畸零地之費用與稅金的         │
│                                                        第二次付款                                    借據1張 │
│34   甲○○  91年4月25日   88,000元     以現金借款      上訴最高法院費用                              借據1張 │
│35   甲○○  91年5月2日    30,000元     以現金借款      母親心臟病住進加護病房的部分醫藥費            借據1張 │
│36   甲○○  91年5月7日    50,000元     以現金借款      母親心臟病第2次開刀的部分手術費               借據1張 │
│37   甲○○  91年5月20日   45,000元     以現金借款      母親心臟手術的部分醫療費用（加護病房醫療）    借據1張 │
│38   甲○○  91年5月12日   42,500元     以現金借款      1.其兄侵佔偽造文書部分上訴高等法院之訴訟費32,4        │
│                                                          80元                                                │
│                                                        2.其母親心臟手術輸血費用                      借據1張 │
│39   甲○○  91年5月23日   86,400元     以現金借款        其兄自訴案上訴高等法院的費用                借據1張 │
│40   甲○○  91年6月4日    88,000元     以現金借款      1.其兄侵佔罪部分上訴高等法院二審費用68,000元整        │
│                                                        2.其母住院醫療費用的部分費用2萬元整           借據1張 │
│41   甲○○  91年6月13日   93,000元     以現金借款      其兄自訴部分上訴高等法院費用                  借據1張 │
│42   甲○○  91年6月27日   74,000元     以現金借款      其兄侵佔、偽造最高等法院二審費用              借據1張 │
│43   甲○○  91年7月1日    33,000元     以現金借款      其兄侵佔、偽造最高等法院二審的補交費用        借據1張 │
│44   甲○○  91年7月5日    60,000元     以現金借款      其兄自訴部分上訴高等法院二審的部分費用        借據1張 │
│45   甲○○  91年7月8日    54,000元     以現金借款      其兄自訴部分上訴高等法院二審的部分費用                │
│                                                       （第2次）                                      借據1張 │
│46   甲○○  91年7月17日   83,000元     以現金借款      其兄偽造文書罪上訴高等法院的費用              借據1張 │
│47   甲○○  91年7月30日   88,000元     以現金借款      其母親二次心臟手術的部分醫療費用（1）         借據1張 │
│48   甲○○  91年7月20日   10,000元     以現金借款      其母親2個月的心臟病費用                       借據1張 │
│49   甲○○  91年8月5日    63,000元     以現金借款      地政人員偽造文書罪部分上訴高等法院的費用      借據1張 │
│50   甲○○  91年8月16日   139,000元    以現金借款      其兄自訴部分上訴高等法院第3庭的裁決費用       借據1張 │
│51   甲○○  91年8月19日   195,000元    以現金借款      其母親第2次的部分醫療費用（心臟手術）         借據1張 │
│52   甲○○  91年8月21日   70,000元     以現金借款      其兄自訴案上訴高等法院第三庭的裁決費用的餘額  借據1張 │
│53   甲○○  91年9月4日    63,000元     以現金借款      地政人員自訴案上訴高等法院第三庭裁判費        借據1張 │
│54   甲○○  91年9月10日   48,000元     以現金借款      部分地政人員自訴案再上訴的裁判費              借據1張 │
│55   甲○○  91年9月22日   167,000元    以現金借款      其兄上訴至最高法院的裁判費                    借據1張 │
│56   甲○○  91年9月30日   56,000元     以現金借款      其母親第二次心臟手術的部分醫療費用            借據1張 │
│57   甲○○  91年10月4日   53,000元     以現金借款      部分地政人員再上訴的裁判費（高等法院）        借據1張 │
│58   甲○○  91年10月11日  36,000元     以現金借款      承租房屋的押金與半年租金                      借據1張 │
│59   甲○○  91年10月21日  17,500元     以現金借款      其兄上訴最高法院第二審裁判費                  借據1張 │
│60   甲○○  91年10月31日  139,000元     以現金借款     1.地政人員上訴高等法院第三審裁判費83,000元            │
│                                                        2.其母親第2次心臟手術的住院醫療費用的尾款             │
│                                                          56,000元正                                  借據1張 │
├───────────────────────────────────────────────────────┤
│編號 借款人  借、匯款時間    借款金額    交款方式、帳號 借款用途                                      備註    │
│61   甲○○  91年11月4日   53,000元     以現金借款      地政人員上訴高等法院第2審裁判費用的補繳費用   借據1張 │
│62   甲○○  91年11月15日  93,000元     以現金借款      地政人員上訴高等法院裁判費                    借據1張 │
│63   甲○○  91年11月23日  198,000元    以現金借款      其兄上訴最高法院的裁判費用                    借據1張 │
│64   甲○○  91年11月22日  15,000元     以現金借款      此次訴訟的印花稅                              借據1張 │
│65   甲○○  91年12月5日   38,000元     以現金借款      其母北上就醫部分醫療費用（局部調整上次心臟手          │
│                                                        術的缺點）                                    借據1張 │
│66   甲○○  91年12月20日  219,000元    以現金借款      其兄上訴最高法院又再次審判的費用，分2次繳清   借據1張 │
│67   甲○○  91年11月27日  75,000元     以現金借款      地政人員上訴高等法院再審的審判費              借據1張 │
│68   甲○○  91年12月31日  140,000元    以現金借款      地政人員偽造文書部分上訴最高法院的裁判費分2           │
│                                                        次繳納                                        借據1張 │
│69   甲○○  91年10月30日  64,000元     以現金借款      其母親第2次心臟手術手術住院醫療費用的尾款     借據1張 │
│70   甲○○  92年1月13日   40,000元     以現金借款      上訴最高法院的印花稅                          借據1張 │
│71   甲○○  92年1月22日   250,000元    以現金借款      其兄上訴最高法院的裁判費（非常上訴）分3次付款 借據1張 │
│72   甲○○  92年2月10日   10,000元     以現金借款      其母親住進高雄長庚醫院的部分醫療費用          借據1張 │
│73   甲○○  92年2月25日   34,000元     以現金借款      其母親住院的部分醫療費用                      借據1張 │
│74   甲○○  92年3月4日    180,000元    以現金借款      為地政人員上訴至最高法院（非常上訴）的裁判費  借據1張 │
│75   甲○○  92年3月20日   25,000元     以現金借款      地政人員上訴最高法院的印花稅                  借據1張 │
│76   甲○○  92年3月9日    32,000元     以現金借款      其母出院時結算的醫療費用                      借據1張 │
│77   甲○○  92年3月15日   20,000元     以現金借款      其母出院後拿回家自行注射劑的醫藥費用          借據1張 │
│78   甲○○  92年3月27日   55,000元     以現金借款      其母親第3次心臟手術的部分費用                 借據1張 │
│79   甲○○  92年4月6日    34,000元     以現金借款      其母親第3次心臟手術的部分費用（主要為購買血           │
│                                                        漿注射用）                                    借據1張 │
│80   甲○○  92年4月10日   40,000元     以現金借款      其母親第3次心臟手術的部分住院及醫療費用（含注         │
│                                                        射血小板及血漿）                              借據1張 │
│81   甲○○  92年4月18日   35,000元     以現金借款      其母親第3次心臟手術的部分住院及醫療費用（含血         │
│                                                        漿等注射液的費用）                            借據1張 │
│82   甲○○  92年4月7日    197,820元    以現金借款      其兄自訴案再次上訴最高法院的審判費            借據1張 │
│83   甲○○  92年5月4日    178,860元    以現金借款      公務人員偽造文書部分再提非常上訴的裁判費（分          │
│                                                        2次繳納）                                     借據1張 │
│84   甲○○  92年5月6日    24,000元     以現金借款      其母在加護病房注射血漿及血小板等醫療費用      借據1張 │
│85   甲○○  92年5月9日    130,000元    以現金借款      長庚醫院幫其母親自台大醫院特別邀請醫生南下動          │
│                                                        心臟手術的費用（分2次付清）（手術在3月底已完          │
│                                                        成）                                          借據1張 │
│86   甲○○  92年5月12日   24,000元     以現金借款      其母在加護病房注射血漿及血小板等醫療費用      借據1張 │
│87   甲○○  92年5月14日   25,862元     以現金借款      地政人員偽造文書上訴最高法院的印花稅          借據1張 │
│88   甲○○  92年5月21日   30,000元     以現金借款      其母在加護病房注射血漿及血小板等醫療費用      借據1張 │
│89   甲○○  92年5月26日   24,000元     以現金借款      其母在加護病房注射血漿及血小板等醫療費用      借據1張 │
│90   甲○○  92年6月2日    30,000元     以現金借款      其母在加護病房注射血漿及血小板等醫療費用（包          │
│                                                        含房租6仟圓整）                               借據1張 │
├───────────────────────────────────────────────────────┤
│編號 借款人  借、匯款時間    借款金額    交款方式、帳號 借款用途                                      備註    │
│91   甲○○  92年6月10日   24,000元     以現金借款      其母在加護病房注射血漿及血小板等醫療費用      借據1張 │
│92   甲○○  92年6月17日   27,000元     以現金借款      其母在加護病房注射血漿及血小板等醫療費用      借據1張 │
│93   甲○○  92年6月20日   30,000元     以現金借款      高雄榮總的部分住院醫療費用                    借據1張 │
│94   甲○○  92年6月24日   44,000元     以現金借款      1.高雄榮總的部分住院醫療費用2萬元                     │
│                                                        2.其母注射血漿及血小板等醫療費用24,000元      借據1張 │
│95   甲○○  92年7月1日    24,000元     以現金借款      其母注射血漿及血小板的醫療費用                借據1張 │
│96   甲○○  92年7月4日    248,600元    以現金借款      其兄自訴案又再上訴最高法院的裁判費（分3次繳           │
│                                                        納)                                           借據1張 │
│97   甲○○  92年7月14日   33,000元     以現金借款      其母注射血漿及血小板等的醫療費用              借據1張 │
│98   甲○○  92年7月31日   21,000元     以現金借款      其母注射血漿及血小板等的醫療費用              借據1張 │
│99   甲○○  92年8月5日    217,820元    以現金借款      公務人員偽造文書部分再上訴最高法院的裁判費            │
│                                                       （分3次繳納）                                  借據1張 │
│100  甲○○  92年8月12日   50,000元     以現金借款      清還榮總醫院的部分醫療費用                    借據1張 │
│101  甲○○  92年8月14日   48,000元     以現金借款      其母注射血漿及血小板等的醫療費用（分別於8月7          │
│                                                        日及14日借支）                                借據1張 │
│102  甲○○  92年8月25日   77,000元     以現金借款      其母注射血漿及血小板等的醫療費用（分別於8月18         │
│                                                        日24,000元、8月21日23,000元、8月25日3萬元）   借據1張 │
│103  甲○○  92年8月29日   200,000元    以現金借款      結算其母在榮總的醫療費用餘款                  借據1張 │
│104  甲○○  92年9月4日    28,000元     以現金借款      其母注射血漿及血小板等的醫療費用              借據1張 │
│105  甲○○  92年9月10日   25,000元     以現金借款      其母注射血漿及血小板等的醫療費用              借據1張 │
│106  甲○○  92年9月12日   30,000元     以現金借款      其母注射血漿及血小板等的醫療費用（病情不穩）  借據1張 │
│107  甲○○  92年9月16日   50,000元     以現金借款      其母注射血漿及血小板等的醫療費用（病情不穩）  借據1張 │
│108  甲○○  92年9月21日   27?000元     以現金借款      其母注射血漿及血小板等的醫療費用              借據1張 │
│109  甲○○  92年9月26日   45?000元     匯款入游進雄華  其母在臺大醫院注射血漿及血小板等部分的醫療費  借據1張 │
│                                        僑銀行帳戶      用                                            匯款單1 │
│                                                                                                      張      │
│110  甲○○  92年9月23日   60,000元     以現金借款      其母緊急送台大醫院動心臟手術的部分費用        借據1張 │
│111  甲○○  92年10月2日   160,000元    匯款入游進雄華                                                        │
│                                        僑銀行帳戶      1.公務人員部分再上訴的部分裁判費用82,000元  匯款單1張 │
│                                                        2.其母送臺大醫院動緊急心臟手術的部分費用      借據1張 │
│112  甲○○  92年10月8日    82,000元    匯款入游進雄華                                                        │
│                                        僑銀行帳戶      公務人員部分再上訴的部分裁判費用              借據1張 │
│                                                                                                    匯款單1張 │
│113  甲○○  92年10月13日  59,000元     匯款入游進雄華                                                        │
│                                        僑銀行帳戶      其母在台大醫院緊急心臟手術的部分醫療費用      借據1張 │
│                                                                                                    匯款單1張 │
│114  甲○○  92年10月16日   31,000元    匯款入游進雄華                                                        │
│                                        僑銀行帳戶      法院的印花稅                                  借據1張 │
│                                                                                                    匯款單1張 │
│115  甲○○  92年10月21日  100,000元    匯款入游進雄華                                                        │
│                                        僑銀行帳戶      1.公務人員部分再上訴的部分裁判費（三）                │
│                                                        2.其母住院的部分醫藥費11,000元                借據1張 │
│                                                                                                      匯款單1 │
│                                                                                                      張      │
│116  甲○○  92年10月22日   37,000元    匯款入游進雄華                                                        │
│                                        僑銀行帳戶      最高法院的印花稅                              借據1張 │
│                                                                                                    匯款單1張 │
│117  甲○○  92年10月23日  7,000元      匯款入游進雄華                                                        │
│                                        僑銀行帳戶      其母住在台大醫院的部分醫療費用                借據1張 │
│                                                                                                    匯款單1張 │
│118  甲○○  92年10月27日  100,000元    匯款入游進雄華                                                        │
│                                        僑銀行帳戶      其母住在台大醫院的部分醫療費用                借據1張 │
│                                                                                                    匯款單1張 │
│119  甲○○  92年11月5日   163,000元    匯款入游進雄華                                                        │
│                                        僑銀行帳戶      1.其母住在台大醫院的部分醫療費用20,000元              │
│                                                        2.公務人員4度上訴上訴的裁判費143,000元        借據1張 │
│                                                                                                    匯款單1張 │
│120  甲○○  92年11月13日  30,000元     匯款入游進雄華                                                        │
│                                        僑銀行帳戶      支付台大醫院的部分醫療費用                    借據1張 │
├───────────────────────────────────────────────────────┤
│編號 借款人  借、匯款時間    借款金額    交款方式、帳號 借款用途                                      備註    │
│121  甲○○  92年11月19日  110萬元      匯款游進雄大眾                                                        │
│                                        銀行帳戶        最高法院在查扣其兄的土地及房子的部分押金      借據1張 │
│                                                                                                    匯款單1張 │
│122  甲○○  92年11月21日  488,400元    匯款入游進雄華                                                        │
│                                        僑銀行帳戶      最高法院在查扣其兄的土地及房子的部分押金      借據1張 │
│                                                                                                    匯款單1張 │
│123  甲○○  92年11月26日   90,000元    匯款入游進雄華                                                        │
│                                        僑銀行帳戶      其母在臺大醫院住院至11/21止的部分                     │
│                                                        醫療費用                                      借據1張 │
│                                                                                                    匯款單1張 │
│124  甲○○  92年12月2日   290,000元    匯款入游進雄華                                                        │
│                                        僑銀行帳戶      其兄所有案件並案上訴最高法院的裁判費用        借據1張 │
│                                                                                                    匯款單1張 │
│125  甲○○  92年12月8日   80,000元     以現金借款      支付台大醫院的部分醫療費用                    借據1張 │
│126  甲○○  92年12月9日   1,078,500元  以現金借款      最高法院併案處理的裁判費                      借據1張 │
│                                                                                                              │
│127  甲○○  92年12月11日  1,080,000元  匯款入游進雄華                                                        │
│                                        僑銀行永康分行                                                        │
│                                        帳戶            法院另外扣押其兄土地部分押金                  借據1張 │
│                                                                                                    匯款單1張 │
│128  甲○○  92年12月12日  256,000元    匯款入游進雄華                                                        │
│                                        僑銀行帳戶      公務人員再次非常上訴的法院裁判費              借據1張 │
│                                                                                                    匯款單1張 │
│129  甲○○  92年12月17日   35,000元    匯款入游進雄華                                                        │
│                                        僑銀行帳戶      台大醫院住院自付的部分醫藥費                  借據1張 │
│                                                                                                    匯款單1張 │
│130  甲○○  92年12月19日  370,000元    匯款入游進雄華                                                        │
│                                        僑銀行帳戶      繳交土地的部分稅金                            借據1張 │
│                                                                                                    匯款單1張 │
│131  甲○○  92年12月23日  177,000元    匯款入游進雄華                                                借據1張 │
│                                        僑銀行帳戶      法院要求補繳的土地部分稅金                            │
│131-1甲○○  92年12月23日  430,000元    匯款入游進雄華                                                        │
│                                        僑銀行帳戶                                            存款存入憑條1張 │
│131-2甲○○  92年12月25日  170,000元    匯款入游進雄華                                                        │
│                                        僑銀行帳戶                                            存款存入憑條1張 │
│132  甲○○  92年12月26日  367,000元    以現金借款      其公務人員再上訴的法院裁判費                  借據1張 │
│133  甲○○  92年12月31日  170,000元    匯款入游進雄華                                                        │
│                                        僑銀行帳戶      其母親在台大醫院住院的部分醫藥費用            借據1張 │
│                                                                                                    匯款單1張 │
│134  甲○○  92年12月31日  1,860,000元  匯款入游進雄華                                                        │
│                                        僑銀行帳戶      法院查扣其兄土地的部分押金                    借據1張 │
│                                                                                                    匯款單1張 │
│135  甲○○  93年1月2日    1,720,000元  匯款游進雄華                                                          │
│                                        僑銀行帳戶      法院扣押其兄土地的部分押金                    借據1張 │
│                                                                                                    匯款單1張 │
│136  甲○○  93年1月8日    830,000元    匯款入游進雄華                                              匯款單1張 │
│                                        僑銀行帳戶      法院扣押其兄的一塊土地(畸零地)的押金          借據1張 │
│137  甲○○  93年1月9日    56,000元     以現金借款      其母親在台大醫院住院的部份醫療費用            借據1張 │
│137-1甲○○  93年1月13日   200,000元    存款游進雄華                                                          │
│                                        僑銀行帳戶                                                  存款單1張 │
│138  甲○○  93年1月15日   200,000元    以現金借款      其母親在高雄長庚醫院住院時的部份醫療費用      借據1張 │
│139  甲○○  93年1月20日   150,000元    匯款游進雄華                                                          │
│                                        僑銀行帳戶      台大醫院的部份醫療費用                        借據1張 │
│                                                                                                    匯款單1張 │
│140  甲○○  93年1月28日   380,000元    匯款游進雄華                                                          │
│                                        僑銀行帳戶      地政人員偽造文書部份再提非常上訴的裁判費用    借據1張 │
│                                                                                                    匯款單1張 │
│141  甲○○  93年1月30日   50,000元     匯款游進雄華                                                          │
│                                        僑銀行帳戶      台大醫院的部份醫療費用                        借據1張 │
│                                                                                                    匯款單1張 │
│142  甲○○  93年2月4日    50,000元     匯款游進雄華                                                          │
│                                        僑銀行帳戶      其母在台大醫院住院的部份醫療費用(含注射血管           │
│                                                        擴張劑的費用)                                 借據1張 │
│                                                                                                    匯款單1張 │
│143  甲○○  93年2月4日    2,600,000元  匯款游進雄華                                                          │
│                                        僑銀行帳戶      法院扣押土地的押金(I)                        借據1張 │
│                                                                                                    匯款單1張 │
│144  甲○○  93年2月6日    2,150,000元  匯款游進雄華                                                          │
│                                        僑銀行帳戶      法院扣押土地的押金(II)                        借據1張 │
│                                                                                                    匯款單1張 │
│145  甲○○  93年2月11日   800,000元    匯款游進雄華                                                          │
│                                        僑銀行帳戶      1.公務人員偽照文書等部份再上訴的裁判費用              │
│                                                        2.繳交積欠長庚醫院的費用                              │
│                                                        3.繳納其母在台大長庚醫院住院的部份醫療葯費用          │
│                                                        4.繳納法院的印花稅                            借據1張 │
│                                                                                                    匯款單1張 │
│146  甲○○  93年2月11日   800,000 元   以現金借款                                                    借據1張 │
│147  甲○○  93年2月15日   150,000元    以現金借款      其母在高雄長庚醫院住院的部份醫療費用          借據1張 │
│148  甲○○  93年2月23日   600,000元    匯款游進雄華                                                          │
│                                        僑銀行帳戶      1.繳交法院扣押土地的地價稅                            │
│                                                        2.繳交印花稅                                          │
│                                                        3.其餘支付其母台大醫院住院費用                借據1張 │
│                                                                                                    匯款單1張 │
│149  甲○○  93年3月1日    2,580,000元  以現金借款      法院扣押其兄嫂部份土地的押金                  借據1張 │
│150  甲○○  93年3月8日    4,500,000元  匯款游進雄華                                                          │
│                                        僑銀行帳戶      法院裁判執行的部份費用                        借據1張 │
│                                                                                                    匯款單1張 │
├───────────────────────────────────────────────────────┤
│編號 借款人  借、匯款時間    借款金額    交款方式、帳號 借款用途                                      備註    │
│151  甲○○  93年3月10日   75,000元     匯款游進雄華                                                          │
│                                        僑銀行帳戶      法院的印花稅                                  借據1張 │
│                                                                                                    匯款單1張 │
│152  甲○○  93年3月15日   210,000元    以現金借款      其母親在高雄長庚醫院住院的部份醫療費用        借據1張 │
│153  甲○○  93年3月22日   50,000元     匯款游進雄華                                                          │
│                                        僑銀行帳戶      台大醫院住院醫療費用                          借據1張 │
│                                                                                                    匯款單1張 │
│154  甲○○  93年3月23日   287,500元    匯款陳德旺Ａ帳                                                        │
│                                        戶              公務人員部份再上訴的裁判費                    借據1張 │
│                                                                                                    匯款單1張 │
│155  甲○○  93年3月25日   4,000,000元  以現金借款      1.其兄所有上訴並案審理的裁判費優印花稅等              │
│                                                        2.其母台大醫院的部份住院醫療費用              借據1張 │
│156  甲○○  93年3月25日   3,970,000元  以現金借款      最高法院將其兄等案件併案處理的裁判費          借據1張 │
│157  甲○○  93年3月       800,00元     以現金借款                                                    借據1張 │
│158  甲○○  93年3月25日   530,000元    以現金借款      其母親的台大住院醫療費用                      借據1張 │
│159  甲○○  93年3月31日   300,000元    匯款陳德旺Ａ帳                                                        │
│                                        戶              其母親的台大醫院再次心臟急救開刀的部份醫療費          │
│                                                        用(含輸血等)                                  借據1張 │
│                                                                                                    匯款單1張 │
│160  甲○○  93年4月2日    300,000元    匯款陳德旺Ａ帳                                                        │
│                                        戶              其母台大醫院再次心臟急救開刀的部份醫療費用    借據1張 │
│                                                                                                      匯款單1 │
│                                                                                                      張(匯10 │
│                                                                                                      萬)     │
│161  甲○○  93年3月9日    4,000,000元  匯款陳德旺Ａ帳戶                                            匯款單1張 │
│162  甲○○  93年3月25日   3,100,000元  匯款陳德旺Ａ帳戶                                            匯款單1張 │
│163  甲○○  93年3月26日   400,000元    匯款陳德旺Ａ帳戶                                            匯款單1張 │
│164  甲○○  93年4月5日    150,000元    匯款陳德旺Ａ帳戶                                            匯款單1張 │
│164-1甲○○  93年4月9日    700,000元    匯款陳德旺Ａ帳戶                                            匯款單1張 │
│165  甲○○  93年4月22日   100,000元    匯款陳德旺Ａ帳                                                        │
│                                        戶              準備開刀至後腦勺                            匯款單1張 │
│166  甲○○  93年4月23日   150,000元    匯款陳德旺Ａ帳戶                                            匯款單1張 │
│167  甲○○  93年4月23日   50,000元     匯款陳德旺Ａ帳戶                                            匯款單1張 │
│168  甲○○  93年4月26日   120,000元    匯款陳德旺Ａ帳戶                                            匯款單1張 │
│169  甲○○  93年5月4日    70,000元     匯款陳德旺Ａ帳戶                                            匯款單1張 │
│170  甲○○  93年5月3日    70,000元     匯款陳德旺Ａ帳戶                                            匯款單1張 │
│171  甲○○  93年4月27日   100,000元    匯款陳德旺Ａ帳戶                                            匯款單1張 │
│172  甲○○  93年4月29日   100,000元    匯款陳德旺Ａ帳戶                                            匯款單1張 │
│173  甲○○  93年4月30日   100,000元    匯款陳德旺Ａ帳戶                                            匯款單1張 │
│174-176  略                                                                                                   │
│177  甲○○  93年5月10日   30,000元     用中國信託商業                                                        │
│                                        銀行帳戶ATM轉                                                         │
│                                        帳入陳德旺Ａ帳                                                        │
│                                        戶                                                  客戶交易明細單1張 │
│178  甲○○  93年5月12日   30,000元     匯款陳德旺Ａ帳戶                                            匯款單1張 │
│179  甲○○  93年5月11日   30,000元     匯款陳德旺Ａ帳戶                                            匯款單1張 │
│180  甲○○  93年5月13日   30,000元     匯款陳德旺Ａ帳戶                                            匯款單1張 │
├───────────────────────────────────────────────────────┤
│編號 借款人  借、匯款時間    借款金額    交款方式、帳號 借款用途                                      備註    │
│181  甲○○  93年5月14日   30,000元     匯款陳德旺Ａ帳戶                                            匯款單1張 │
│182  甲○○  93年5月17日   60,000元     匯款陳德旺Ａ帳戶                                            匯款單1張 │
│183  甲○○  93年5月19日   30,000元     匯款陳德旺Ａ帳戶                                            匯款單1張 │
│184  甲○○  93年5月20日   30,000元     用中國信託商業                                                        │
│                                        銀行帳戶ATM轉                                                         │
│                                        帳入陳德旺Ａ帳戶                                            匯款單1張 │
│185  甲○○  93年5月21日   60,000元     匯款陳德旺Ａ帳戶                                            匯款單1張 │
│186  甲○○  93年5月25日   30,000元     匯款陳德旺Ａ帳戶                                            匯款單1張 │
│187  甲○○  93年5月26日   30,000元     用中國信託商業                                                        │
│                                        銀行帳戶ATM轉                                                         │
│                                        帳入陳德旺Ａ帳                                                        │
│                                        戶                                                  客戶交易明細單1張 │
│188  甲○○  93年5月27日   30,000元     匯款陳德旺Ａ帳戶                                            匯款單1張 │
│189  甲○○  93年5月28日   60,000元     匯款陳德旺Ａ帳戶                                            匯款單1張 │
│190  甲○○  93年5月31日   30,000元     匯款陳德旺Ａ帳戶                                            匯款單1張 │
│191  甲○○  93年6月1日    30,000元     匯款陳德旺Ａ帳戶                                            匯款單1張 │
│192  甲○○  93年6月2日    30,000元     匯款陳德旺Ａ帳戶                                            匯款單1張 │
│193  甲○○  93年6月3日    30,000元     匯款陳德旺Ａ帳戶                                            匯款單1張 │
│194  甲○○  93年6月4日    60,000元     匯款陳德旺Ａ帳戶                                            匯款單1張 │
│195  甲○○  93年6月7日    30,000元     匯款陳德旺Ａ帳戶                                            匯款單1張 │
│196  甲○○  93年6月8日    30,000元     匯款陳德旺Ａ帳戶                                            匯款單1張 │
│197  甲○○  93年6月9日    30,000元     匯款陳德旺Ａ帳戶                                            匯款單1張 │
│198  甲○○  93年6月10日   30,000元     匯款陳德旺Ａ帳戶                                            匯款單1張 │
│199  甲○○  93年6月11日   60,000元     匯款陳德旺Ａ帳戶                                            匯款單1張 │
│200  甲○○  93年6月14日   30,000元     用中國信託商業                                                        │
│                                        銀行帳戶ATM轉                                                         │
│                                        帳入陳德旺Ａ帳                                                        │
│                                        戶                                                  客戶交易明細單1張 │
│201  甲○○  93年6月15日   60,000元     匯款陳德旺Ａ帳戶                                            匯款單1張 │
│202  甲○○  93年6月17日   30,000元     匯款陳德旺Ａ帳戶                                            匯款單1張 │
│203  甲○○  93年6月18日   60,000元     匯款陳德旺Ａ帳戶                                            匯款單1張 │
│204  甲○○  93年6月21日   60,000元     匯款陳德旺Ａ帳戶                                            匯款單1張 │
│205  甲○○  93年6月23日   30,000元     匯款陳德旺Ａ帳戶                                            匯款單1張 │
│206  甲○○  93年6月24日   30,000元     匯款陳德旺Ａ帳戶                                            匯款單1張 │
│207  甲○○  93年6月25日   90,000元     匯款陳德旺Ａ帳戶                                            匯款單1張 │
│208  甲○○  93年3月16日   840,000元    以現金借款      支付其母在台大醫院心臟手術的部份醫療費用      借據1張 │
│209  甲○○  93年4月9日    730,000元    以現金借款      1.其母4/6注射血漿的差額3萬元整                        │
│                                                        2.其餘柒拾萬元為心臟再度開刀更換電池設備的手          │
│                                                          術與住院醫葯費用                            借據1張 │
│                                                                                                              │
│210  甲○○  93年4月22日   100,000元    以現金借款      其母在台大醫院的住院醫療費用(含血漿等)        借據1張 │
├───────────────────────────────────────────────────────┤
│編號 借款人  借、匯款時間    借款金額    交款方式、帳號 借款用途                                      備註    │
│211  甲○○  93年5月4日    760,000元    以現金借款      其母再次開刀，處理心臟至後腦勺的壞死血管      借據1張 │
│212  甲○○  93年6月15日   600,000元    以現金借款      最高法院上訴的部分裁判費用                    借據1張 │
│213  甲○○  93年6月28日   60,000元     匯款入陳德旺Ａ帳戶                                          匯款單1張 │
│214  甲○○  93年6月30日   60,000元     匯款入陳德旺Ａ帳戶                                          匯款單1張 │
│215  略                                                                                                       │
│216  甲○○  93年6月28日  100,000元     匯款入盧聖光帳戶                                            匯款單1張 │
│217  甲○○  93年7月2日    75,000元     匯款入陳德旺Ａ帳戶                                          匯款單1張 │
│218  甲○○  93年7月5日    45,000元     匯款入陳德旺Ａ帳戶                                          匯款單1張 │
│219  甲○○  93年7月6日    30,000元     匯款入陳德旺Ａ帳戶                                          匯款單1張 │
│220  甲○○  93年7月7日    30,000元     匯款入陳德旺Ａ帳戶                                          匯款單1張 │
│221  甲○○  93年7月8日    30,000元     匯款入陳德旺Ａ帳戶                                          匯款單1張 │
│222  甲○○  93年7月9日    75,000元     匯款入陳德旺Ａ帳戶                                          匯款單1張 │
│223  甲○○  93年7月12日   45,000元     匯款入陳德旺Ａ帳戶                                          匯款單1張 │
│224  甲○○  93年7月13日   28,000元     ATM轉帳入陳德旺                                                       │
│                                        Ａ帳戶                                                      轉帳單1張 │
│225  甲○○  93年7月13日   2,000元      ATM轉帳入陳德旺                                                       │
│                                        Ａ帳戶                                                      轉帳單1張 │
│226  甲○○  93年7月14日   60,000元     匯款入陳德旺Ａ帳戶                                          匯款單1張 │
│227  甲○○  93年7月16日   75,000元     匯款入陳德旺Ａ帳戶                                          匯款單1張 │
│228  甲○○  93年7月19日   45,000元     匯款入陳德旺Ａ帳戶                                          匯款單1張 │
│229  甲○○  93年7月20日   30,000元     匯款入陳德旺Ａ帳戶                                          匯款單1張 │
│230  甲○○  93年7月21日   30,000元     匯款入陳德旺Ａ帳戶                                          匯款單1張 │
│231  甲○○  93年7月22日   30,000元     匯款入陳德旺Ａ帳戶                                          匯款單1張 │
│232  甲○○  93年7月23日   75,000元     匯款入陳德旺Ａ帳戶                                          匯款單1張 │
│233  甲○○  93年7月26日   45,000元     匯款入陳德旺Ａ帳戶                                          匯款單1張 │
│234  甲○○  93年7月26日   100,000元    匯款入盧聖光帳戶                                              匯款單1 │
│                                                                                                      張      │
│235  甲○○  93年7月27日   30,000元     匯款入陳德旺Ａ帳戶                                          匯款單1張 │
│236  甲○○  93年7月28日   30,000元     匯款入陳德旺Ａ帳戶                                          匯款單1張 │
│237  甲○○  93年7月29日   30,000元     匯款入陳德旺Ａ帳戶                                          匯款單1張 │
│238  甲○○  93年7月30日   75,000元     匯款入陳德旺Ａ帳戶                                          匯款單1張 │
│239  甲○○  93年8月2日    45,000元     匯款入陳德旺Ａ帳戶                                          匯款單1張 │
│240  甲○○  93年8月3日    30,000元     匯款入陳德旺Ａ帳戶                                          匯款單1張 │
├───────────────────────────────────────────────────────┤
│編號 借款人  借、匯款時間    借款金額    交款方式、帳號 借款用途                                      備註    │
│241  甲○○  93年8月4日    30,000元     匯款入陳德旺Ａ帳戶                                          匯款單1張 │
│242  甲○○  93年8月5日    30,000元     匯款入陳德旺Ａ帳戶                                          匯款單1張 │
│243  甲○○  93年8月6日    75,000元     匯款入陳德旺Ａ帳戶                                          匯款單1張 │
│244  甲○○  93年8月9日    45,000元     匯款入陳德旺Ａ帳戶                                          匯款單1張 │
│245  甲○○  93年8月10日   30,000元     ATM轉帳入陳德旺                                                       │
│                                        Ａ帳戶                                                      轉帳單1張 │
│246  甲○○  93年8月11日   60,000元     匯款入陳德旺Ａ帳戶                                          匯款單1張 │
│247  甲○○  93年8月13日   75,000元     匯款入陳德旺Ａ帳戶                                          匯款單1張 │
│248  甲○○  93年8月16日   45,000元     匯款入陳德旺Ａ帳戶                                          匯款單1張 │
│249  甲○○  93年8月17日   30,000元     匯款入陳德旺Ａ帳戶                                          匯款單1張 │
│250  甲○○  93年8月19日   30,000元     匯款入陳德旺Ａ帳戶                                          匯款單1張 │
│251  甲○○  93年8月20日   25,000元     ATM轉帳入陳德旺                                                       │
│                                        Ａ帳戶                                                      轉帳單1張 │
│252  甲○○  93年8月18日   30,000元     ATM轉帳入陳德旺                                                       │
│                                        Ａ帳戶                                                      轉帳單1張 │
│253  甲○○  93年8月23日   45,000元     ATM轉帳入陳德旺                                                       │
│                                        Ａ帳戶                                                      轉帳單1張 │
│254  甲○○  93年8月20日   50,000元     ATM轉帳入陳德旺                                                       │
│                                        Ａ帳戶                                                      轉帳單1張 │
│255  甲○○  93年8月23日   200,000元    匯款入盧聖光帳戶                                            匯款單1張 │
│256  甲○○  93年8月24日   60,000元     匯款入陳德旺Ａ帳戶                                          匯款單1張 │
│257  甲○○  93年8月30日   45,000元     ATM轉帳入陳德旺                                                       │
│                                        Ａ帳戶                                                      轉帳單1張 │
│258  甲○○  93年8月26日   30,000元     ATM轉帳入陳德旺                                                       │
│                                        Ａ帳戶                                                      轉帳單1張 │
│259  甲○○  93年8月27日   75,000元     匯款入陳德旺Ａ帳戶                                          匯款單1張 │
│260  略                                                                                                       │
│261  甲○○  93年9月1日    90,000元     金融卡轉帳                                                  對帳單1張 │
│262  甲○○  93年9月1日    60,000元     匯款入陳德旺Ａ帳戶                                          匯款單1張 │
│263  甲○○  93年9月3日    75,000元     匯款入陳德旺Ａ帳戶                                          匯款單1張 │
│264  甲○○  93年9月6日    75,000元     匯款入陳德旺Ａ帳戶                                          匯款單1張 │
│265  甲○○  93年9月8日    60,000元     匯款入陳德旺Ａ帳戶                                          匯款單1張 │
│266  甲○○  93年9月10日   75,000元     匯款入陳德旺Ａ帳戶                                          匯款單1張 │
│267  甲○○  93年9月13日   75,000元     匯款入陳德旺Ａ帳戶                                          匯款單1張 │
│268  甲○○  93年9月14日   60,000元     匯款入陳德旺Ａ帳戶                                          匯款單1張 │
│269  略                                                                                                       │
│270  甲○○  93年9月17日   75,000元     匯款入陳德旺Ａ帳戶                                          匯款單1張 │
├───────────────────────────────────────────────────────┤
│編號 借款人  借、匯款時間    借款金額    交款方式、帳號 借款用途                                      備註    │
│271  甲○○  93年9月20日   75,000元     匯款入陳德旺Ａ帳戶                                          匯款單1張 │
│272  甲○○  93年9月22日   135,000元    匯款入陳德旺Ａ帳戶                                          匯款單1張 │
│273  甲○○  93年9月27日   75,000元     匯款入陳德旺Ａ帳戶                                          匯款單1張 │
│274  甲○○  93年9月29日   135,000元    匯款入陳德旺Ａ帳戶                                          匯款單1張 │
│275  甲○○  93年10月4日   105,000元    匯款入陳德旺Ａ帳戶                                          匯款單1張 │
│276  甲○○  93年10月7日   105,000元    匯款入陳德旺Ａ帳戶                                          匯款單1張 │
│277  甲○○  93年10月11日  105,000元    匯款入陳德旺Ａ帳戶                                          匯款單1張 │
│278  甲○○  93年10月14日  105,000元    匯款入陳德旺Ａ帳戶                                          匯款單1張 │
│279  甲○○  93年10月18日  105,000元    匯款入陳德旺Ａ帳戶                                          匯款單1張 │
│280  甲○○  93年10月21日  105,000元    匯款入陳德旺Ａ帳戶                                          匯款單1張 │
│281  甲○○  93年10月25日  105,000元    匯款入陳德旺Ａ帳戶                                          匯款單1張 │
│282  甲○○  93年10月28日  105,000元    匯款入陳德旺Ａ帳戶                                          匯款單1張 │
│283  甲○○  93年11月1日   105,000元    匯款入陳德旺Ａ帳戶                                          匯款單1張 │
│284  甲○○  93年11月4日   105,000元    匯款入陳德旺Ａ帳戶                                          匯款單1張 │
│285  甲○○  93年11月8日   105,000元    匯款入陳德旺Ａ帳戶                                          匯款單1張 │
│286  甲○○  93年11月11日  105,000元    匯款入陳德旺Ａ帳戶                                          匯款單1張 │
│287  甲○○  93年11月15日  110,000元    匯款入陳德旺Ａ帳戶                                          匯款單1張 │
│288  甲○○  93年11月17日  35,000元     匯款入陳德旺Ａ帳戶                                          匯款單1張 │
│289  甲○○  93年11月18日  105,000元    匯款入陳德旺Ａ帳戶                                          匯款單1張 │
│290  甲○○  93年11月22日  105,000元    匯款入陳德旺Ａ帳戶                                          匯款單1張 │
│291  甲○○  93年11月25日  105,000元    匯款入陳德旺Ａ帳戶                                          匯款單1張 │
│292  甲○○  93年11月29日  105,000元    匯款入陳德旺Ａ帳戶                                          匯款單1張 │
│293  甲○○  93年12月2日   105,000元    匯款入陳德旺Ａ帳戶                                          匯款單1張 │
│294  甲○○  93年12月6日   105,000元    匯款入陳德旺Ａ帳戶                                          匯款單1張 │
│295  甲○○  93年12月9日   105,000元    匯款入陳德旺Ａ帳戶                                          匯款單1張 │
│296  甲○○  93年12月13日  105,000元    匯款入陳德旺Ａ帳戶                                          匯款單1張 │
│297  甲○○  93年12月16日  105,000元    匯款入陳德旺Ａ帳戶                                          匯款單1張 │
│298  甲○○  93年12月21日  110,000元    匯款入陳德旺Ａ帳戶                                          匯款單1張 │
│299  甲○○  93年12月23日  105,000元    匯款入陳德旺Ａ帳戶                                          匯款單1張 │
│300  甲○○  93年12月27日  105,000元    匯款入陳德旺Ａ帳戶                                          匯款單1張 │
├───────────────────────────────────────────────────────┤
│編號 借款人  借、匯款時間    借款金額    交款方式、帳號 借款用途                                      備註    │
│301  甲○○  93年12月30日  105,000元    匯款入陳德旺Ａ帳戶                                          匯款單1張 │
│302  甲○○  94年1月3日    105,000元    匯款入陳德旺Ａ帳戶                                          匯款單1張 │
│303  甲○○  94年1月6日    105,000元    匯款入陳德旺Ａ帳戶                                          匯款單1張 │
│304  甲○○  94年1月10日   110,000元    匯款入陳德旺Ａ帳戶                                          匯款單1張 │
│305  甲○○  94年1月11日   43,200元     匯款入陳德旺Ａ帳戶                                          匯款單1張 │
│306  甲○○  94年1月13日   105,000元    匯款入陳德旺Ａ帳戶                                          匯款單1張 │
│307  甲○○  94年1月17日   105,000元    匯款入陳德旺Ａ帳戶                                          匯款單1張 │
│308  甲○○  94年1月18日   50,000元     匯款入盧聖光帳戶                                            匯款單1張 │
│309  甲○○  94年1月20日   105,000元    匯款入陳德旺Ａ帳戶                                          匯款單1張 │
│310  甲○○  94年1月24日   105,000元    匯款入陳德旺Ａ帳戶                                          匯款單1張 │
│311  甲○○  94年1月27日   105,000元    匯款入陳德旺Ａ帳戶                                          匯款單1張 │
│312  甲○○  94年1月31日   105,000元    匯款入陳德旺Ａ帳戶                                          匯款單1張 │
│313  甲○○  94年2月3日    50,000元     匯款入陳德旺Ａ帳戶                                          匯款單1張 │
│314  甲○○  94年2月4日    155,000元    匯款入陳德旺Ａ帳戶                                          匯款單1張 │
│315  甲○○  94年2月8日    30,000元     ATM轉帳入陳德旺                                                       │
│                                        Ａ帳戶                                                      匯款單1張 │
│316  甲○○  94年2月14日   90,000元     匯款入林國卿Ｂ帳戶                                          匯款單1張 │
│                                        國信託商業銀行                                                        │
│                                        帳戶                                                        匯款單1張 │
│317  甲○○  94年2月17日   90,000元     匯款入林國卿Ｂ帳戶                                          匯款單1張 │
│318  甲○○  94年2月21日   90,000元     匯款入林國卿Ｂ帳戶                                          匯款單1張 │
│319  甲○○  94年2月24日   90,000元     匯款入林國卿Ｂ帳戶                                          匯款單1張 │
│320  甲○○  94年3月1日    90,000元     匯款入林國卿Ｂ帳戶                                          匯款單1張 │
│321  甲○○  94年3月3日    90,000元     匯款入林國卿Ｂ帳戶                                          匯款單1張 │
│322  甲○○  94年3月7日    90,000元     匯款入林國卿Ｂ帳戶                                          匯款單1張 │
│323  甲○○  94年3月10日   90,000元     匯款入林國卿Ｂ帳戶                                          匯款單1張 │
│324  甲○○  94年3月14日   90,000元     匯款入林國卿Ｂ帳戶                                          匯款單1張 │
│325  甲○○  94年3月17日   90,000元     匯款入林國卿Ｂ帳戶                                          匯款單1張 │
│326  甲○○  94年3月21日   90,000元     匯款入林國卿Ｂ帳戶                                          匯款單1張 │
│327  甲○○  94年3月24日   90,000元     匯款入林國卿Ｂ帳戶                                          匯款單1張 │
│328  甲○○  94年3月28日   90,000元     匯款入林國卿Ｂ帳戶                                          匯款單1張 │
│329  甲○○  94年3月31日   90,000元     匯款入林國卿Ｂ帳戶                                          匯款單1張 │
│330  甲○○  94年4月4日    90,000元     匯款入林國卿Ｂ帳戶                                          匯款單1張 │
├───────────────────────────────────────────────────────┤
│編號 借款人  借、匯款時間    借款金額    交款方式、帳號 借款用途                                      備註    │
│331  甲○○  94年4月7日    90,000元     匯款入林國卿Ｂ帳戶                                          匯款單1張 │
│332  甲○○  94年4月11日   90,000元     匯款入林國卿Ｂ帳戶                                          匯款單1張 │
│333  甲○○  94年4月14日   90,000元     匯款入林國卿Ｂ帳戶                                          匯款單1張 │
│334  甲○○  94年4月18日   90,000元     匯款入林國卿Ｂ帳戶                                          匯款單1張 │
│335  甲○○  94年4月21日   90,000元     匯款入林國卿Ｂ帳戶                                          匯款單1張 │
│336  甲○○  94年4月25日   90,000元     匯款入林國卿Ｂ帳戶                                          匯款單1張 │
│337  甲○○  94年4月28日   90,000元     匯款入林國卿Ｂ帳戶                                          匯款單1張 │
│338  甲○○  94年5月3日    90,000元     匯款入林國卿Ｂ帳戶                                          匯款單1張 │
│339  甲○○  94年5月5日    90,000元     匯款入林國卿Ｂ帳戶                                          匯款單1張 │
│340  甲○○  94年5月9日    90,000元     匯款入林國卿Ｂ帳戶                                          匯款單1張 │
│341  甲○○  94年5月12日   90,000元     匯款入林國卿Ｂ帳戶                                          匯款單1張 │
│342  甲○○  94年5月16日   90,000元     匯款入林國卿Ｂ帳戶                                          匯款單1張 │
│343  甲○○  94年5月19日   90,000元     匯款入林國卿Ｂ帳戶                                          匯款單1張 │
│344  甲○○  94年5月23日   90,000元     匯款入林國卿Ｂ帳戶                                          匯款單1張 │
│345  甲○○  94年5月26日   90,000元     匯款入林國卿Ｂ帳戶                                          匯款單1張 │
│346  甲○○  94年5月30日   90,000元     匯款入林國卿Ｂ帳戶                                          匯款單1張 │
│347  甲○○  94年6月2日    90,000元     匯款入林國卿Ｂ帳戶                                          匯款單1張 │
│348  甲○○  94年6月6日    90,000元     匯款入林國卿Ｂ帳戶                                          匯款單1張 │
│349  甲○○  94年6月9日    90,000元     匯款入林國卿Ｂ帳戶                                          匯款單1張 │
│350  甲○○  94年6月13日   90,000元     匯款入林國卿Ｂ帳戶                                          匯款單1張 │
│351  甲○○  94年6月16日   90,000元     匯款入林國卿Ｂ帳戶                                          匯款單1張 │
│352  甲○○  94年6月20日   90,000元     匯款入林國卿Ｂ帳戶                                          匯款單1張 │
│353  甲○○  94年6月23日   90,000元     匯款入林國卿Ｂ帳戶                                          匯款單1張 │
│354  甲○○  94年6月27日   90,000元     匯款入林國卿Ｂ帳戶                                          匯款單1張 │
│355  甲○○  94年6月30日   90,000元     匯款入林國卿Ｂ帳戶                                          匯款單1張 │
│356  甲○○  94年7月4日    90,000元     匯款入林國卿Ｂ帳戶                                          匯款單1張 │
│354  甲○○  94年7月7日    90,000元     匯款入林國卿Ｂ帳戶                                          匯款單1張 │
│358  甲○○  94年7月11日   90,000元     匯款入林國卿Ｂ帳戶                                          匯款單1張 │
│359  甲○○  94年7月14日   90,000元     匯款入林國卿Ｂ帳戶                                          匯款單1張 │
│360  甲○○  94年7月19日   90,000元     匯款入林國卿Ｂ帳戶                                          匯款單1張 │
├───────────────────────────────────────────────────────┤
│編號 借款人  借、匯款時間    借款金額    交款方式、帳號 借款用途                                      備註    │
│361  甲○○  94年7月21日   90,000元     匯款入林國卿Ｂ帳戶                                          匯款單1張 │
│362  甲○○  94年7月25日   90,000元     匯款入林國卿Ｂ帳戶                                          匯款單1張 │
│363  甲○○  94年7月28日   90,000元     匯款入林國卿Ｂ帳戶                                          匯款單1張 │
│364  甲○○  94年8月1日    90,000元     匯款入林國卿Ｂ帳戶                                          匯款單1張 │
│365  甲○○  94年8月4日    90,000元     匯款入林國卿Ｂ帳戶                                          匯款單1張 │
│366  甲○○  94年8月8日    90,000元     匯款入林國卿Ｂ帳戶                                          匯款單1張 │
│367  甲○○  94年8月11日   90,000元     匯款入林國卿Ｂ帳戶                                          匯款單1張 │
│368  甲○○  94年8月15日   90,000元     匯款入林國卿Ｂ帳戶                                          匯款單1張 │
│369  甲○○  94年8月18日   90,000元     匯款入林國卿Ｂ帳戶                                          匯款單1張 │
│370  甲○○  94年8月22日   90,000元     匯款入林國卿Ｂ帳戶                                          匯款單1張 │
│371  甲○○  94年8月25日   90,000元     匯款入林國卿Ｂ帳戶                                          匯款單1張 │
│372  甲○○  94年8月29日   90,000元     匯款入林國卿Ｂ帳戶                                          匯款單1張 │
│373  甲○○  94年9月2日    90,000元     匯款入林國卿Ｂ帳戶                                          匯款單1張 │
│374  甲○○  94年9月5日    90,000元     匯款入林國卿Ｂ帳戶                                          匯款單1張 │
│375  甲○○  94年9月8日    90,000元     匯款入林國卿Ｂ帳戶                                          匯款單1張 │
│376  甲○○  94年9月12日   90,000元     匯款入林國卿Ｂ帳戶                                          匯款單1張 │
│377  甲○○  94年9月16日   90,000元     匯款入林國卿Ｂ帳戶                                          匯款單1張 │
│378  甲○○  94年9月19日   90,000元     匯款入林國卿Ｂ帳戶                                          匯款單1張 │
│379  甲○○  94年9月23日   90,000元     匯款入林國卿Ｂ帳戶                                          匯款單1張 │
│380  甲○○  94年9月26日   90,000元     匯款入林國卿Ｂ帳戶                                          匯款單1張 │
│381  甲○○  94年9月29日   90,000元     匯款入林國卿Ｂ帳戶                                          匯款單1張 │
│382  甲○○  94年10月3日   90,000元     匯款入林國卿Ｂ帳戶                                          匯款單1張 │
│383  甲○○  94年10月6日   90,000元     匯款入林國卿Ｂ帳戶                                          匯款單1張 │
│384  甲○○  94年10月11日  90,000元     匯款入林國卿Ｂ帳戶                                          匯款單1張 │
│385  甲○○  94年10月13日  90,000元     匯款入林國卿Ｂ帳戶                                          匯款單1張 │
│386  甲○○  94年10月17日  90,000元     匯款入林國卿Ｂ帳戶                                          匯款單1張 │
│387  甲○○  94年10月20日  90,000元     匯款入林國卿Ｂ帳戶                                          匯款單1張 │
│388  甲○○  94年10月24日  90,000元     匯款入林國卿Ｂ帳戶                                          匯款單1張 │
│389  甲○○  94年10月27日  90,000元     匯款入林國卿Ｂ帳戶                                          匯款單1張 │
│390  甲○○  94年10月31日  90,000元     匯款入林國卿Ｂ帳戶                                          匯款單1張 │
├───────────────────────────────────────────────────────┤
│編號 借款人  借、匯款時間    借款金額    交款方式、帳號     借款用途                                      備註│
│391  甲○○  94年11月3日   90,000元     匯款入林國卿Ｂ帳戶                                          匯款單1張 │
│392  甲○○  94年11月7日  220,000元     匯款入林國卿Ｂ帳戶                                          匯款單1張 │
│393  甲○○  94年11月10日  90,000元     匯款入林國卿Ｂ帳戶                                          匯款單1張 │
│394  甲○○  94年11月14日  90,000元     匯款入林國卿Ｂ帳戶                                          匯款單1張 │
│395  甲○○  94年11月17日  90,000元     匯款入林國卿Ｂ帳戶                                          匯款單1張 │
│396  甲○○  94年11月21日 115,000元     匯款入林國卿Ｂ帳戶                                          匯款單1張 │
│397  甲○○  94年11月24日  90,000元     匯款入林國卿Ｂ帳戶                                          匯款單1張 │
│398  甲○○  94年11月28日  90,000元     匯款入林國卿Ｂ帳戶                                          匯款單1張 │
│399  甲○○  94年12月1日   90,000元     匯款入林國卿Ｂ帳戶                                          匯款單1張 │
│400  甲○○  94年12月5日   90,000元     匯款入林國卿Ｂ帳戶                                          匯款單1張 │
│401  甲○○  94年12月8日   90,000元     匯款入林國卿Ｂ帳戶                                          匯款單1張 │
│402  甲○○  94年12月12日  90,000元     匯款入林國卿Ｂ帳戶                                          匯款單1張 │
│403  甲○○  94年12月15日  90,000元     匯款入林國卿Ｂ帳戶                                          匯款單1張 │
│404  甲○○  94年12月19日  90,000元     匯款入林國卿Ｂ帳戶                                          匯款單1張 │
│405  甲○○  94年12月23日  90,000元     匯款入林國卿Ｂ帳戶                                          匯款單1張 │
│405-1甲○○  94年12月26日  90,000元     匯款入林國卿Ｂ帳戶                                          匯款單1張 │
│406  甲○○  94年2月17日   100,000元    匯款入盧聖光第                                                        │
│                                        一銀行富強分行                                                        │
│                                        帳戶                                                        匯款單1張 │
│407  甲○○  94年1月10日   562,100元    現金375900元                                                          │
│                                        支票186200元    最高法院結案手續押金                          借據1張 │
│408-436  略                                                                                                   │
│437  甲○○  94年2月21日   534,030元    支票2張                                                               │
│                                        其餘現金        法院拍賣其兄不動產的房捐稅和地價稅           匯款單1張│
├───────────────────────────────────────────────────────┤
│編號 借款人  借、匯款時間    借款金額    交款方式、帳號 借款用途                                      備註    │
│438  甲○○  95年3月9日    390,000元    匯款入林國卿Ｂ帳戶                               乙○○Ｃ帳戶存摺影本 │
│439  甲○○  95年3月13日    90,000元    匯款入林國卿Ｂ帳戶                               乙○○Ｃ帳戶存摺影本 │
│440  甲○○  95年3月16日    90,000元    匯款入林國卿Ｂ帳戶                               乙○○Ｃ帳戶存摺影本 │
│441  甲○○  95年3月20日    90,000元    匯款入林國卿Ｂ帳戶                               乙○○Ｃ帳戶存摺影本 │
│442  甲○○  95年3月23日    90,000元    匯款入林國卿Ｂ帳戶                               乙○○Ｃ帳戶存摺影本 │
│443  甲○○  95年3月27日    90,000元    匯款入林國卿Ｂ帳戶                               乙○○Ｃ帳戶存摺影本 │
│444  甲○○  95年3月30日    90,000元    匯款入林國卿Ｂ帳戶                               乙○○Ｃ帳戶存摺影本 │
│445  甲○○  95年4月3日     90,000元    匯款入林國卿Ｂ帳戶                               乙○○Ｃ帳戶存摺影本 │
│446  甲○○  95年4月6日     90,000元    匯款入林國卿Ｂ帳戶                               乙○○Ｃ帳戶存摺影本 │
│447  甲○○  95年4月10日    90,000元    匯款入林國卿Ｂ帳戶                               乙○○Ｃ帳戶存摺影本 │
│448  甲○○  95年4月13日    90,000元    匯款入林國卿Ｂ帳戶                               乙○○Ｃ帳戶存摺影本 │
│449  甲○○  95年4月17日    90,000元    匯款入林國卿Ｂ帳戶                               乙○○Ｃ帳戶存摺影本 │
│450  甲○○  95年4月17日    60,000元    匯款入林國卿Ｂ帳戶                               乙○○Ｃ帳戶存摺影本 │
│451  甲○○  95年4月20日    90,000元    匯款入林國卿Ｂ帳戶                               乙○○Ｃ帳戶存摺影本 │
│452  甲○○  95年4月25日    90,000元    匯款入林國卿Ｂ帳戶                               乙○○Ｃ帳戶存摺影本 │
│453  甲○○  95年4月27日    90,000元    匯款入林國卿Ｂ帳戶                               乙○○Ｃ帳戶存摺影本 │
│454  甲○○  95年5月3日     90,000元    匯款入林國卿Ｂ帳戶                               乙○○Ｃ帳戶存摺影本 │
│455  甲○○  95年5月4日     90,000元    匯款入林國卿Ｂ帳戶                               乙○○Ｃ帳戶存摺影本 │
│456  甲○○  95年5月8日     90,000元    匯款入林國卿Ｂ帳戶                               乙○○Ｃ帳戶存摺影本 │
│457  甲○○  95年5月11日    90,000元    匯款入林國卿Ｂ帳戶                               乙○○Ｃ帳戶存摺影本 │
│458  甲○○  95年5月15日    90,000元    匯款入林國卿Ｂ帳戶                               乙○○Ｃ帳戶存摺影本 │
│459  甲○○  95年5月19日    90,000元    匯款入林國卿Ｂ帳戶                               乙○○Ｃ帳戶存摺影本 │
│460  甲○○  95年5月22日    90,000元    匯款入林國卿Ｂ帳戶                               乙○○Ｃ帳戶存摺影本 │
│461  甲○○  95年5月25日    90,000元    匯款入林國卿Ｂ帳戶                               乙○○Ｃ帳戶存摺影本 │
│462  甲○○  95年5月29日    90,000元    匯款入林國卿Ｂ帳戶                               乙○○Ｃ帳戶存摺影本 │
│463  甲○○  95年6月1日     90,000元    匯款入林國卿Ｂ帳戶                               乙○○Ｃ帳戶存摺影本 │
│464  甲○○  95年6月5日     90,000元    匯款入林國卿Ｂ帳戶                               乙○○Ｃ帳戶存摺影本 │
│465  甲○○  95年6月8日     90,000元    匯款入林國卿Ｂ帳戶                               乙○○Ｃ帳戶存摺影本 │
│466  甲○○  95年6月12日    90,000元    匯款入林國卿Ｂ帳戶                               乙○○Ｃ帳戶存摺影本 │
│467  甲○○  95年6月15日    90,000元    匯款入林國卿Ｂ帳戶                               乙○○Ｃ帳戶存摺影本 │
│468  甲○○  95年6月19日    90,000元    匯款入林國卿Ｂ帳戶                               乙○○Ｃ帳戶存摺影本 │
│469  甲○○  95年6月21日  1,500,000元   匯款入林國卿Ｂ帳戶                               乙○○Ｃ帳戶存摺影本 │
│470  甲○○  95年6月22日    90,000元    匯款入林國卿Ｂ帳戶                               乙○○Ｃ帳戶存摺影本 │
│471  甲○○  95年6月22日    90,000元    匯款入林國卿Ｂ帳戶                               乙○○Ｃ帳戶存摺影本 │
│472  甲○○  95年6月29日    90,000元    匯款入林國卿Ｂ帳戶                               乙○○Ｃ帳戶存摺影本 │
│473  甲○○  95年3月30日    2,000,000元 匯款入林國卿Ｂ帳戶                               萬川號之中國信託商業 │
│                                                                                         銀行西台南分行帳戶存 │
│                                                                                         摺影本               │
└───────────────────────────────────────────────────────┘
附表二：（金錢種類：新臺幣）
┌──┬────────────────────────────────────────────────────┐
│編號│詐欺取財之時間、手段、被害人、次數、金額暨所犯法條                                                      │
│    ├────────────────────────────────────────────────────┤
│    │所犯罪名、宣告刑及減刑之刑                                                                              │
├──┼────────────────────────────────────────────────────┤
│    │甲○○明知其母並未住院開刀，另基於各別之意圖為自己不法所有之犯意，先後於下列匯款日之前數日，陸續向乙○○│
│    │誆稱母住院急需醫藥費用云云，並假意表示必定如數還款，使乙○○陷於錯誤，分別於下列日期；自乙○○之中國信託│
│    │商業銀行西台南分行帳戶，匯款下列金額至甲○○指定之林國卿之中國信託商業銀行基隆分行00000-000000-0帳戶：  │
│    │(1)九十五年七月三日、七日、十日、十四日、十七日、二十日、二十四日、二十七日、三十一日（七月共九次，均匯款│
│    │  九萬元）；                                                                                            │
│    │(2)九十五年八月三日、七日、十日、十四日、十七日、二十一日、二十一日、二十四日、二十九日、三十一日（八月共│
│    │  十次，除二十一日匯款六萬元一次外，均匯款九萬元）；                                                    │
│    │(3)九十五年九月四日、八日、十一日、十四日、十八日、二十一日、二十五日、二十八日（九月共八次，均匯款九萬元│
│    │  ）；                                                                                                  │
│    │(4)九十五年十月二日、五日、十二日、十六日、十九日、二十三日、二十六日、三十日、三十日（十月共九次，除五日│
│    │  匯款十三萬五千元一次，三十日匯款八萬元一次外，均匯款九萬元）；                                        │
│    │(5)九十五年十一月二日、六日、九日、十三日、十六日、二十日、二十一日、二十三日、二十七日、二十七日、三十日│
│    │  （十一月共十一次，除二十一日匯款十萬元一次，二十七日匯款一百五十萬元一次外，均匯款九萬元）；          │
│    │(6)九十五年十二月四日、七日、十一日、十四日、十八日、二十二日、二十五日、二十八日（十二月共八次，均匯款九│
│    │  萬元）；                                                                                              │
│    │(7)九十六年一月二日、四日、八日、十一日、十五日、十八日、二十二日（一月共七次，均匯款九萬元）；          │
│    │(8)另自乙○○之華僑銀行南科分行帳戶，於九十五年十一月十五日，匯款一百五十二萬元，至甲○○指定之林國卿之中│
│    │  國信託商業銀行基隆分行00000-000000-0帳戶；                                                            │
│    │乙○○遭騙交付上開金錢予甲○○，受有損害（甲○○均係觸犯刑法第三百三十九條第一項之詐欺取財罪）。        │
│    ├────────────────────────────────────────────────────┤
│    │甲○○犯詐欺取財罪，六十三罪，各處有期徒刑四月，均減為有期徒刑二月。                                    │
└──┴────────────────────────────────────────────────────┘


司法院資訊處製作；財團法人民間司法改革基金會備份。
